es: Tipo de proyecto de arte creativo: Caligrafía; Manualidades; Dibujo; Impresión; Álbumes de recortes; Rastreo; Otros
ko: 창의적인 예술 프로젝트 유형: 캘리그라피; 제작; 드로잉; 인쇄; 스크랩북; 트레이싱; 기타
hr-HR: Vrsta kreativnog umjetničkog projekta: Kaligrafija; Izrada rukotvorina; Crtanje; Tisak; Izrada albuma; Praćenje uzorka; Ostalo
sk-SK: Typ kreatívneho umeleckého projektu: Kaligrafia; Remeselná tvorba; Kreslenie; Tlač; Scrapbooking; Sledovanie; Iné
th: ประเภทโครงการงานศิลปะสร้างสรรค์: การเขียนพู่กัน; งานหัตถกรรม; การวาดภาพ; การพิมพ์; สมุดติดภาพ; การติดตาม; อื่นๆ
sl-SI: Vrsta kreativnega umetniškega projekta: Kaligrafija; Ustvarjanje; Risanje; Tiskanje; Scrapbooking; Obrisovanje; Drugo
vi: Loại dự án nghệ thuật sáng tạo: Chữ viết đẹp; Chế tạo; Bản vẽ; Ấn phẩm; Làm sổ lưu niệm; Hình vẽ đồ lại; Khác
nb: Kreativ kunstprosjekttype: Kalligrafi; Håndverk; Tegning; Utskrift; Scrapbooking; Sporing; Annen
pl: Typ projektu kreatywnego: Kaligrafia; Rzemiosło; Rysunek; Drukowanie; Scrapbooking; Analiza; Pozostałe
nl: Type creatief kunstproject: Kalligrafie; Handenarbeid; Tekenen; Afdrukken; Plakboeken maken; Traceren; Andere
sv: Typ av projekt för kreativt skapande: Kalligrafi; Hantverk; Rita; Utskrift; Scrapbooking; Spårning; Annat
fi: Luovan taiteen projektityyppi: Kalligrafia; Askartelu; Piirustus; Tulostus; Skräppäys; Jäljitys; Muu
el: Τύπος έργου δημιουργικής τέχνης: Καλλιγραφία; Χειροτεχνία; Σχέδιο; Εκτύπωση; Δημιουργία άλμπουμ; Πατιτούρα; Άλλο
it: Tipo di progetto di arte creativa: Calligrafia; Creazione; Disegno; Stampa; Scrapbooking; Tracciamento; Altro
pt-PT: Tipo de projeto de arte criativa: Caligrafia; Artesanato; Desenho; Impressão; Álbum de recortes; Decalque; Outro
ro-RO: Tip proiect creativ: Caligrafie; Meșteșuguri; Desen; Imprimare; Decupaj; Desen după model; Altele
cs: Typ kreativního uměleckého projektu: Kaligrafie; Řemeslná výroba; Kreslení; Tisk; Vytváření scrapbooků; Dohledávání; Jiné
da: Kreativ kunstprojekttype: Kalligrafi; Håndværk; Tegning; Trykning; Scrapbøger; Sporing; Andet
en: Creative art project type: Calligraphy; Crafting; Drawing; Printing; Scrapbooking; Tracing; Other
ja: クリエイティブアート制作の種類: カリグラフィー; クラフト; ドローイング; 印刷; スクラップブック作り; トレーシング; その他
de: Typ des kreativen Kunstprojekts: Kalligraphie; Handwerken; Zeichnung; Druck; Scrappen; Nachverfolgung; Sonstiges
hu: Kreatív művészeti projekt típusa: Kalligráfia; Kézműves; Rajz; Nyomtatás; Albumkészítés; Vonalkövetés; Egyéb
ru: Направление творчества: Каллиграфия; Рукоделие; Рисование; Печать; Скрапбукинг; Обводка; Другое
zh-CN: 创意艺术项目类型: 书法; 手工制作; 绘画; 印刷; 剪贴簿制作; 描摹; 其他
fr: Type de projet artistique créatif: Calligraphie; Artisanat; Dessin; Impression; Scrapbooking; Tracé; Autre
bg-BG: Тип проект за творческо изкуство: Калиграфия; Занаятчийство; Рисуване; Отпечатване; Скрапбукинг; Прекопиране; Други
pt-BR: Tipo de projeto de arte criativa: Caligrafia; Artesanato; Desenho; Impressão; Álbum de recortes; Trançagem; Outro
lt-LT: Meninio projekto tipas: Kaligrafija; Rankdarbiai; Braižyba; Spausdinimas; Iškarpų albumo pildymas; Piešimas kalke; Kita
zh-TW: 創作藝術項目類型: 書法墨水; 製作; 繪畫; 印刷; 美編紙; 追蹤; 其他
tr: Yaratıcı sanat projesi türü: Kaligrafi; El sanatı; Çizim; Baskı; Defter tutma; İzleme; Diğer